# **Camilo Alberto Palacios Turriago**

# Tecnologo de Soporte Informático

<u>Camilo.palacios.turriago@outlook.com</u> https://www.linkedin.com/in/camilo-palacios-b700031b5/

**Teléfono**: 322 252 4456

## **Resumen Profesional**

Tecnólogo en Sistemas, con 4 Años de experiencia, infraestructura y mesa de ayuda, atención remota / en sitio y de operación en datacenter. Poseo amplia experiencia en sistemas operativos windows, linux, programas como office 365. excelentes relaciones interpersonales, habilidad para trabajar en equipo, con alto grado de responsabilidad y fácil interpretación de las políticas organizacionales.

## **Experiencia Laboral**

#### Algar Tech (Kyndryl) - Operario de Datacenter.

01 Octubre 2022 - 01 Marzo 2023

**Funciones**: Montaje de Medios, Acompañamiento a los racks, Soporte de ojos y manos remotas. Archivado de Planillas, Documentación de Movimientos en el Programa E-Toc. Soporte de Backups para AS400.

#### Algar Tech (Banco de Bogotá) - Tecnologo de soporte PL

23 de Marzo de 2022 - 01 Octubre 2022

**Funciones**: Mesa de ayuda, soporte en sitio 1 y 1.5, encargado del piso 7 configuración de equipos, soporte preventivo y correctivo de equipos windows linux y mac.

#### Aitec Services (Bimbo, Bancompartir, y Banco de Bogotá) - Técnico en Sistemas

01 Noviembre 2021 - 22 Marzo 2022

Funciones: Soporte en sede, y backup

#### Formación Académica

Tecnico en Mantenimiento de equipos de Computo SENA 2013

Tecnologo en Diseño e Integracion de Automatismos Mecatrónicos SENA 2010

# Cursos

-	Redes y Seguridad.	SENA	Abril 2022
-	ITIL V4.	SENA	Octubre 2022
-	SCRUM Fundamentals Certified	Scrum Study	Julio 2022
-	Fortinet Network Security Expert 1-3	Fortinet	marzo 2023
-	ISO 9001.	SENA	Febrero 2023
-	MySQL.	SENA	Junio 2022
-	Office 365 Organizaciones 4.0	SENA	Agosto 2022
_	Auditoria Informatica	SENA	Diciembre 2022

Excel y Access para el desarrollo de apps administrativas empresariales.

SENA Julio 2022